【裁判字號】    90,上易,580
【裁判日期】    900104
【裁判案由】    竊盜
【裁判全文】
臺灣高等法院刑事判決                              九十年度上易字第五八號
    上  訴  人  臺灣板橋地方法院檢察署檢察官
    被      告  甲○○
右上訴人因被告竊盜案件，不服臺灣板橋地方法院八十九年度易字第四三六一號，中
華民國八十九年十二月二十七日第一審判決（起訴案號：臺灣板橋地方法院檢察署八
十九年度偵字第一九一五七號）提起上訴，本院判決如左：
    主  文
原判決撤銷。
甲○○竊盜，累犯，處有期徒刑肆月，如易科罰金以參佰元折算壹日。
    事  實
一、甲○○前有過失致死、過失傷害等前科紀錄，另於民國八十七年間因賭博案件，
    經原審法院判處有期徒刑六月確定，並於八十八年五月十二日易科罰金執行完畢
    ，復於八十八年間有偽造貨幣、違反毒品危害防制條例案件，現由本院審理中，
    猶不知悔改，於八十九年十月三日上午五時三十分許，見乙○○所有之車號ＧＹ
    －九一三六號自用小客車乙輛引擎啟動中，並暫停在臺北縣永和市福和橋堤岸上
    （按該車係乙○○於八十九年九月三十日二十二時許，在臺北市中正區○○○路
    與天津街口，遭不詳姓名年籍之人竊取後暫停於該處），認有機可趁，竟意圖為
    自己不法之所有，將該車開走而竊取之，得手後供己代步之用。嗣於八十九年十
    月七日下午九時許，駕駛該車途經臺北縣中和市○○路二七五號前為警查獲。
二、案經臺北縣警察局移送臺灣板橋地方法院檢察署檢察官偵查起訴。
    理  由
一、訊據被告甲○○對於右揭時地竊取上開車輛之事實供承不諱，且有贓物認領收據
    一紙在卷可稽，而該車係乙○○於八十九年九月三十日二十二時許，在臺北市中
    正區○○○路與天津街口，遭不詳姓名年籍之人竊取後暫停於該處，此據被告供
    稱「當時那部車子在發動中，車門沒有上鎖，我開了就走」等情，即足認定該車
    猶在他人之持有中，復據被害人乙○○指訴失竊之情節綦詳，並有「車輛竊盜、
    車牌失竊資料個別查詢報表－查詢車輛認可資料」一紙在卷可憑，本件事證明確
    ，被告犯行堪以認定。
二、核被告意圖為自己不法之所有而竊取他人之財物，所為係犯刑法第三百二十條第
    一項竊盜罪。被告曾於八十七年間因賭博案件，經原審法院判處有期徒刑六月確
    定，於八十八年五月十二日易科罰金執行完畢之事實，有臺灣高等法院檢察署刑
    案紀錄簡覆表在卷可稽，其於有期徒刑執行完畢五年以內再犯本件有期徒刑以上
    之罪，為累犯，依刑法第四十七條規定加重其刑。
三、查刑法第四十一條原規定為「犯最重本刑為三年以下有期徒刑之罪，而受六月以
    下有期徒刑或拘役之宣告者，因身體、教育、職業、或家庭之關係，執行顯有困
    難者，得以一元以上三元以下折算一日，易科罰金。」，嗣經修正為：「犯最重
    本刑為五年以下有期徒刑之刑之罪，而受六個月以下有期徒刑或拘役之宣告者，
    因身體、教育、職業、家庭之關係或其他正當事由，執行顯有困難者，得以一元
    以上三元以下折算一日，易科罰金。但確因不執行所宣告之刑，難收矯正之效，
    或難以維持法秩序者，不在此限。併合處罰之數罪，均有前項情形，其應執行之
    刑逾六月者，亦同」，及刑法施行法增訂第三條之一：「刑法第四十一條之規定
    ，中華民國九十年一月四日刑法修正施行前已裁判確定之處罰，未執行或執行未
    完畢者，亦適用之。未諭知得易科罰金之處罰者，亦同。」，於九十年一月十日
    公佈，並於同年月十二日生效，足見本件被告於犯罪後，法律業已變更，依刑法
    第二條第一項規定「行為後法律有變更者，適用裁判時之法律」，茲比較新舊刑
    法第四十一條之結果，自以修正後之法律對被告為有利，原審未及適用新法，諭
    知得易科罰金及折算標準，其適用法律即有可議之處，無可維持，檢察官上訴意
    旨指摘及此即有理由，應由本院撤銷改判。
四、爰審酌被告之前科素行、犯罪動機、本次竊取他人財物所生危害、犯罪後坦承犯
    行、態度良好等一切情狀，量處如主文第二項所示之刑，並諭知易科罰金之折算
    標準。
據上論斷，應依刑事訴訟法第三百六十九條第一項、第三百六十四條、第二百九十九
條第一項前段，刑法第二條第一項、第三百二十條第一項、第四十七條、第四十一條
，罰金罰鍰提高標準條例第一條前段、第二條第一項，判決如主文。
本案經檢察官沈世箴到庭執行職務。
中      華      民      國      九十      年      三      月     六     日
                              臺灣高等法院刑事第二十一庭
                                  審判長法  官  葉  騰  瑞
                                        法  官  莊  明  彰
                                        法  官  黃  國  忠
右正本證明與原本無異。
不得上訴。
                                        書記官  劉  貞  達
中      華      民      國      九十      年      三      月     七     日
附錄：本案論罪科刑法條全文
刑法第三百二十條：
意圖為自己或第三人不法之所有，而竊取他人之動產者，為竊盜罪，處五年以下有期
徒刑、拘役或五百元以下罰金。
意圖為自己或第三人不法利益，而竊佔他人之不動產者，依前項之規定處斷。
前二項之未遂犯罰之。


司法院資訊處製作；財團法人民間司法改革基金會備份。
